臺灣士林地方法院刑事判決　　　　　　　　　　　　　九十三年度訴字第四四八號
　　公　訴　人　臺灣士林地方法院檢察署檢察官
　　被　　　告　甲○○
右列被告因違反毒品危害防制條例案件，經檢察官提起公訴（九十三年度毒偵字第五
二三號），被告於本院準備程序為有罪之陳述，經本院合議庭裁定改由受命法官獨任
依簡式審判程序審理，並判決如左：
    主  文
甲○○連續施用第一級毒品，累犯，處有期徒刑拾月。
    事  實
一、甲○○曾因先後三次施用毒品案件，第一次經本院以八十七年訴字第二八八號裁
    定送觀察、勒戒後，認有繼續施用毒品之傾向，再經本院裁定令入戒治處所施以
    強制戒治，嗣執行戒治屆滿三月後，其成效經評定為合格，無繼續戒治之必要，
    經本院裁定停止戒治，所餘戒治期間付保護管束，嗣因甲○○違反保護管束應遵
    守事項情節重大，經本院裁定撤銷停止戒治，令入戒治處所施以強制戒治，於民
    國八十九年五月三日戒治期滿釋放，經本院於八十九年十一月三十日以八十七年
    訴字第二八八號判決諭知免刑確定；第二次施用毒品案件，除經檢察官以九十年
    度毒偵字第一九三號提起公訴，復依本院九十年毒聲字第一五號裁定送強制戒
    治，嗣經本院以九十年毒聲字第一０七０號裁定停止戒治，所餘戒治期間付保護
    管束，而於九十年八月三十日將其釋放（執行指揮書執畢日期為九十一年一月十
    九日，期滿未經撤銷停止戒治），至前開起訴部分，嗣經本院於九十年六月二十
    一日以九十年訴字第一五六號判決判處有期徒刑八月確定，於九十二年二月二十
    六日執行完畢出監（以上構成累犯）；第三次施用毒品案件，除經檢察官以九十
    二年度毒偵緝字第一六九號提起公訴，另經本院以九十二年毒聲字第八五六號裁
    定送強制戒治，嗣因毒品危害防制條例修正，而於九十三年一月九日依修正後法
    律將其釋放，刑案部分則經本院於九十三年二月二十七日以九十三年訴字第四六
    號判決判處有期徒刑九月確定，並於九十三年四月二十一日入監執行（以上不構
    成累犯）。
二、詎甲○○經觀察勒戒、強制戒治及刑之執行仍不知悛悔，復於前開最後一次執行
    強制戒治釋放後之五年內，基於施用第一級毒品海洛因之概括犯意，自九十三年
    二月二十日某時起至同年月二十五日某時止，連續在臺北市大同區○○○路○段
    一八巷三０號四樓處所，以針筒注射之方式，施用第一級毒品海洛因三、四次，
    嗣於九十三年三月四日十五時三十分許，在臺北市○○區○○街與武昌街口因駕
    駛贓車為警逮捕，員警徵得甲○○之同意採其尿液送驗，因鑑驗結果呈毒品陽性
    反應，始查悉上情。
三、案經臺北市政府警察局中正第二分局報告臺灣士林地方法院檢察署檢察官偵查起
    訴。
    理  由
一、右揭事實，迭據被告甲○○於偵查中及本院審理時坦白承認，又被告為警查獲當
    日（即九十三年三月四日）經警所採集之尿液，經送台灣尖端先進生技醫藥股份
    有限公司以酵素免疫分析法初驗後，再以氣相層析質譜儀複驗，證實確呈嗎啡（
    即施用海洛因之代謝物）陽性反應乙節，有該公司於九十三年三月十二日出具之
    濫用藥物檢驗報告一紙在卷足憑（附於九十三年度毒偵字第五二三號偵卷，第七
    頁），足認被告自白與事實相符，可以採信。又被告前因三次施用毒品案件，先
    後經本院裁定送觀察、勒戒、強制戒治及判處罪刑確定，最後一次執行強制戒治
    ，係於九十三年一月九日釋放等情，亦有臺灣士林地方法院檢察署刑案資料查註
    紀錄表、臺灣高等法院被告全國前案紀錄表、本院裁定書、判決書及法務部全國
    檢察官線上查詢刑案人犯在監在所最新資料表等件在卷足憑，堪予屬實。綜上，
    被告係於上開強制戒治執行完畢釋放後，五年內再犯本案施用毒品犯行，事證明
    確，堪予認定，應依法論科。
二、查海洛因為毒品危害防制條例第二條第二項第一款所稱之第一級毒品。核被告甲
    ○○所為，係犯毒品危害防制條例第十條第一項之施用第一級毒品罪，其持有第
    一級毒品海洛因進而施用，持有毒品之低度行為，應為施用毒品之高度行為所吸
    收，不另論以持有毒品罪；又被告先後多次施用第一級毒品海洛因之犯行，時間
    緊接，手段相同，所犯係構成要件相同之罪名，顯係基於概括犯意反覆為之，為
    連續犯，應依刑法第五十六條之規定以一罪論，並加重其刑，又被告曾犯如事實
    欄所載已執行完畢之前科犯行，有臺灣高等法院被告全國前案紀錄表在卷足憑，
    其於有期徒刑執行完畢後五年內，再犯本案有期徒刑以上之罪，為累犯，應依刑
    法第四十七條之規定，遞予加重其刑。爰審酌被告前曾因施用毒品案件而接受觀
    察、勒戒、強制戒治及判處罪刑，竟仍不知悛悔，復繼續施用毒品，顯已有成癮
    性，惟念其施用毒品乃戕害自己身心健康，尚未危及他人，並其犯後坦承犯行之
    態度並其犯罪之動機、目的、次數、智識程度等一切情狀，量處主文所示之刑，
    以示懲儆。至被告施用毒品所用之注射針筒，已由被告於犯後丟棄，業經被告供
    明在卷，堪認已經滅失，爰不予宣告沒收，附此敘明。
據上論斷，應依刑事訴訟法第二百七十三條之一第一項、第二百九十九條第一項前段
，毒品危害防制條例第十條第一項，刑法第十一條前段、第五十六條、第四十七條，
判決如主文。
本案經檢察官謝榮林到庭執行職務。
中　　　華　　　民　　　國　　九十三　　年　　　九　　　月　　二十二　　日
                                    臺灣士林地方法院刑事第三庭
                                        法  官  吳  祚  丞
右正本證明與原本無異。
如不服本判決應於送達後十日內向本院提出上訴狀。
                                        書記官  林  立  原
中　　　華　　　民　　　國　　九十三　　年　　　九　　　月　　二十七　　日
附錄本判決論罪科刑依據之法條：
毒品危害防制條例第十條第一項：
　施用第一級毒品者，處六月以上五年以下有期徒刑。
